臺灣板橋地方法院刑事裁定　　　　　　96年度聲減字第2805號
聲　請　人　臺灣板橋地方法院檢察署檢察官
受　刑　人　甲○○
上列受刑人因犯毒品危害防制條例案件，業經判決罪刑確定，聲
請人聲請減刑並定應執行刑（九十六年度聲減字第三０七五號）
，本院裁定如下：
    主  文
甲○○所犯如附表編號一、二所示之罪，均減刑詳如附表編號一
、二所示，如易科罰金，均以銀元參佰元即新臺幣玖佰元折算壹
日。應執行有期徒刑伍月，如易科罰金以銀元參佰元即新臺幣玖
佰元折算壹日。
    理  由
一、聲請意旨略以：受刑人因犯如附表所示之罪，爰依中華民國
    九十六年罪犯減刑條例第二條第一項第三款、第八條第一項
    、第三項、第十條第二項、第十二條、第九條聲請裁定減刑
    並定應執行刑及諭知易科罰金之折算標準等語。
二、按犯罪在中華民國九十六年四月二十四日以前者，除本條例
    另有規定外，依下列規定減刑：一、死刑減為無期徒刑。二
    、無期徒刑減為有期徒刑二十年。三、有期徒刑、拘役或罰
    金，減其刑期或金額二分之一；依本條例應減刑之罪，已經
    判決確定尚未執行或執行未完畢者，由檢察官或應減刑之人
    犯聲請最後審理事實之法院裁定之；依本條例應減刑之數罪
    ，經二以上法院裁判確定者，得由一檢察官或應減刑之人犯
    合併向其中之一裁判法院聲請裁定之；裁判確定前犯數罪均
    應減刑而已定執行刑者，仍依前項規定，另定應執行之刑；
    犯最重本刑為五年以下有期徒刑以下之刑之罪，依本條例規
    定減為六月以下有期徒刑、拘役者，應於為減刑裁判時，併
    諭知易科罰金折算之標準，中華民國九十六年罪犯減刑條例
    第二條第一項、第八條第一項、第三項、第十條第二項、第
    十二條、第九條、分別定有明文。
三、經查：本件受刑人甲○○於附表所列日期犯毒品等罪，經臺
    灣本院判處如附表所示之刑，均經分別確定在案，又受刑人
    所犯該罪之時間係於九十六年四月二十四日以前為之，此有
    各該判決書、執行案件資料表及臺灣高等法院被告前案紀錄
    表各一份附卷可稽，揆諸前開規定，本件聲請於法要無不合
    ，應予准許，並援依修正前刑法第四十一條第一項前段諭知
    如易科罰金之折算標準（詳如後述）。
四、末按受刑人所犯如附表所示毒品罪之後，刑法第四十一條亦
    有修正，於行為時之刑法第四十一條第一項、第二項分別規
    定：「犯最重本刑為五年以下有期徒刑以下之刑之罪，而受
    六個月以下有期徒刑或拘役之宣告，因身體、教育、職業、
    家庭之關係或其他正當事由，執行顯有困難者，得以一元以
    上三元以下折算一日，易科罰金。但確因不執行所宣告之刑
    ，難收矯正之效，或難以維持法秩序者，不在此限。」、「
    併合處罰之數罪，均有前項情形，其應執行之刑逾六月者，
    亦同。」；又受刑人行為時之易科罰金折算標準，依修正前
    罰金罰鍰提高標準條例第二條前段（現已刪除）規定，就其
    原定數額提高為一百倍折算一日，則本件受刑人行為時之易
    科罰金折算標準，應以銀元三百元折算一日，經折算為新臺
    幣後，應以新臺幣九百元折算一日。惟九十五年七月一日施
    行之刑法第四十一條第一項、第二項則分別規定：「犯最重
    本刑為五年以下有期徒刑以下之刑之罪，而受六個月以下有
    期徒刑或拘役之宣告者，得以新臺幣一千元、二千元或三千
    元折算一日，易科罰金。但確因不執行所宣告之刑，難收矯
    正之效，或難以維持法秩序者，不在此限」、「前項規定於
    數罪併罰，其應執行之刑未逾六月者，亦適用之。」本件經
    比較修正前後，以九十五年七月一日施行前之規定，較有利
    於受刑人，則受刑人所犯如附表所示毒品罪應依刑法第二條
    第一項前段，適用修正前刑法第四十一條第一項前段規定，
    諭知得易科罰金之折算標準。至原判決沒收之部分，不在減
    刑之範圍內，應照原判決執行。
五、依中華民國九十六年罪犯減刑條例第二條第一項第三款、第
    八條第三項、第九條、第十條第二項、第十二條，刑法第二
    條第一項前段、修正前第四十一條第一項前段、第五十一條
    第五款，罰金罰鍰提高標準條例第一條前段、修正前第二條
    ，裁定如主文。
中　　華　　民　　國　　96　　年　　7 　　月　　23　　日
                  刑事第十八庭    法  官  連育群
以上正本證明與原本無異。
如不服本裁定，應於送達後5 日內，向本院提出抗告狀。
                                  書記官  田世杰
中　　華　　民　　國　　96　　年　　7 　　月　　23　　日
附表
┌───────┬─────────────┬─────────────┐
│  編      號  │          一              │??????二            │
├───────┼─────────────┼─────────────┤
│  罪      名  │施用第一級毒品罪          │施用第二級毒品罪          │
├───────┼─────────────┼─────────────┤
│  宣  告  刑  │有期徒刑七月              │有期徒刑四月              │
├───────┼─────────────┼─────────────┤
│  所 犯 法 條 │毒品危害防制條例第十條第一│毒品危害防制條例第十條第二│
│              │項                        │項                        │
│              │                          │                          │
├───────┼─────────────┼─────────────┤
│  犯 罪 日 期 │九十一年十二月二日起至九十│九十一年十二月二日起至九十│
│              │三年三月十日止            │三年三月十日止            │
├───┬───┼─────────────┼─────────────┤
│?偵  │機  關│臺灣板橋地方法院檢察署    │臺灣板橋地方法院檢察署    │
│?查  ├───┼─────────────┼─────────────┤
│?案  │案?號│九十三年度毒偵緝字第一三六│九十三年度毒偵緝字第一三六│
│?號  │      │號                        │號                        │
├───┼───┼─────────────┼─────────────┤
│  最  │法  院│臺灣板橋地方法院          │臺灣板橋地方法院          │
│?後  ├───┼─────────────┼─────────────┤
│?事  │案?號│九十六年度訴緝字第一六號  │九十六年度訴緝字第一六號  │
│  實  │      │                          │                          │
│?審  ├───┼─────────────┼─────────────┤
│      │判決日│九十六年一月二十五日      │九十六年一月二十五日      │
├───┼───┼─────────────┼─────────────┤
│  確  │法  院│臺灣板橋地方法院          │臺灣板橋地方法院          │
│  定  ├───┼─────────────┼─────────────┤
│  判  │案?號│九十六年度訴緝字第一六號  │九十六年度訴緝字第一六號  │
│  決  │      │                          │                          │
│      ├───┼─────────────┼─────────────┤
│      │確定日│九十六年三月一日          │九十六年三月一日          │
├───┴───┼─────────────┼─────────────┤
│是否合於中華民│合於第二條第一項第三款之規│合於第二條第一項第三款之規│
│國九十六年罪犯│定                        │定                        │
│減刑條例      │                          │                          │
├───────┼─────────────┼─────────────┤
│減刑刑期褫奪公│減為有期徒刑三月又十五日，│減為有期徒刑二月，如易科罰│
│權期間或罰金額│如易科罰金，以銀元三百元即│金，以銀元三百元即新台幣九│
│              │新台幣九百元折算一日      │百元折算壹日              │
└───────┴─────────────┴─────────────┘
